# 请问用往来款抵股利的现金流

提问人：强了个强 时间：2013-02-21 15:54:07
例如：母公司借子公司 100 万元，体现在子公司现流表上显示支付与筹资相关 100 万，同时后面根据决议，要求子公司将 100 万的利润进行分配。这样子公司通过不要借给母公司 100 万作为支付股权款。这样应付股利减少，但在股利流出的时候，并没有实质的现金流出。前面现金流出的时候已经作为筹资的流出。请问面对这样的情况怎么处理正确？

回答人：chenyiwei
在股利分配环节，由于系以往来款抵冲的方式实现应付股利的结算，没有实际现金流，所以在现金流量表的正表上不反映。 应付股利不属于经营性应收项目，所以在补充资料中不纳入“经营性应付项目的增加”的计算范围。由于与应付股利相抵而减少的对母公司债权也不属于经营性应收项目，在“经营性应收项目的减少”中也不反映。